臺灣屏東地方法院民事裁定
111年度潮小字第127號
原      告  臺灣中小企業銀行股份有限公司

法定代理人  林謙浩  
訴訟代理人  黃建儒  
            黃國呈  
被      告  姚琮程即姚文男之繼承人

法定代理人  彭甔    

監  護  人  田碧梅  
上列當事人間請求清償債務事件，本院於民國111年4月14日言詞
辯論終結，判決如下：
    主  文
被告應於繼承被繼承人姚文男之遺產範圍內，給付原告新臺幣（
下同）63,577元，及自110年10月19日起至清償日止，按週年利
率百分之1.845計算之利息，暨自110年11月20日起至清償日止，
逾期在六個月以內部分，按上開利率百分之10，逾期超過六個月
部分，按上開利率百分之20計算之違約金，每次違約狀態最高連
續收取期數為九期。
訴訟費用1,000元由被告於繼承被繼承人姚文男之遺產範圍內負
擔。
本判決第一項得假執行。但被告於執行標的物拍定、變賣或物之
交付前，以63,577元為原告預供擔保，或將請求標的物提存後，
得免為假執行。
    事實及理由要領
原告主張被繼承人姚文男前向原告借款，尚積欠其如主文所示金
額，惟姚文男已於110年9月26日死亡，被告為姚文男之繼承人等
情，業據其提出與其主張相符之證據資料為證。被告經本院合法
通知後，既未於言詞辯論期日到場爭執，復未提出書狀答辯以供
本院斟酌，本院審酌原告所提證據，堪認其主張為真實。惟繼承
人對於被繼承人之債務，以因繼承所得遺產為限，負連帶責任，
為民法第1153條第1項所明定，被告既未拋棄繼承，依前揭規定
，自應就被繼承人姚文男之債務，以因繼承所得遺產為限，負連
帶清償責任。從而，原告依據消費借貸、繼承關係之法律關係，
請求被告於繼承被繼承人姚文男之遺產範圍內，給付如主文所示
之金額、利息、違約金，為有理由，應予准許。本件係就民事訴
訟法第436 條之8 適用小額訴訟程序所為被告敗訴之判決，依同
法第436 條之20規定，應依職權宣告假執行，並依同法第436 條
之23準用第436 條第2 項，適用同法第392條第2 項及第3 項規
定，依職權宣告被告於執行標的物拍定、變賣或物之交付前預供
擔保，或將請求標的物提存，得免為假執行。又本件訴訟費用確
定為1,000 元，命由敗訴之被告於繼承姚文男之遺產範圍內負擔
，附此敘明。
中　　華　　民　　國　　111 　年　　4 　　月　　21　　日
                  潮州簡易庭      法　官  麥元馨
以上正本係照原本作成。
如不服本判決，應於判決送達後20日內，以判決違背法令為理由
，向本院提出上訴狀並表明上訴理由（上訴理由應表明：一、原
判決所違背之法令及其具體內容；二、依訴訟資料可認為原判決
有違背法令之具體事實），如未表明上訴理由者，應於上訴後20
日內向本院提出上訴理由書。如委任律師提起上訴者，應一併繳
納上訴審裁判費。 
中　　華　　民　　國　　111 　年　　4 　　月　　21　　日
                                  書記官　洪雅玲